臺灣彰化地方法院刑事判決
110年度訴緝字第34號
公  訴  人  臺灣彰化地方檢察署檢察官
被      告  蔡承訓

                    住彰化縣○○鎮○○里○○路0段00巷00    號

上列被告因違反藥事法案件，經檢察官提起公訴（109年度偵字
第9438號），本院依簡式審判程序判決如下：
    主  文
蔡承訓犯藥事法第八十三條第一項之轉讓禁藥罪，累犯，處有期
徒刑捌月。扣案之甲基安非他命吸食器壹組沒收。
    事實及理由
一、本件犯罪事實、證據及應適用之法條，除犯罪事實欄一、倒
    數第3行以下所載「安非他命吸食器1組」更正為「甲基安非
    他命吸食器1組」、倒數第2行以下所載「水車1組」更正補
    充為「水車1組（即上開甲基安非他命吸食器1組）」，另補
    充證據「被告於本院程序中之自白」外，餘均引用起訴書之
    記載（如附件）。
二、按行為人轉讓同屬禁藥之第二級毒品甲基安非他命（未達法
    定應加重其刑之一定數量）予成年人（非孕婦），依重法優
    於輕法之原則，擇較重之藥事法第83條第1項轉讓禁藥罪論
    處，如行為人於偵查及歷次審判中均自白，仍應適用毒品危
    害防制條例第17條第2項規定減輕其刑（最高法院109年度臺
    上大字第4243號刑事裁定可參）。經查，被告就其所為犯行
    ，迭於偵查及本院審理中均自白犯行，揆諸前開說明，再依
    毒品危害防制條例第17條第2項規定減輕其刑。
三、扣案之甲基安非他命吸食器1組，為被告蔡承訓所有，供其
    為本件犯行所用之物，業據其供承在卷，爰依刑法第38條第
    2項前段之規定宣告沒收。至其餘扣案之物，雖為被告蔡承
    訓所有，惟與本案無直接關聯性，爰不為沒收之宣告，附此
    敘明。
四、依刑事訴訟法第273條之1第1項、第299條第1項前段、第310
    條之2、第454條第2項、第450條第1項，毒品危害防制條例
    第17條第2項，藥事法第83條第1項，刑法第11條、第47條第
    1項、第38條第2項前段，判決如主文。
五、如不服本判決，得於判決書送達之日起20日內，具狀向本院
    提起上訴。
本案經檢察官楊聰輝提起公訴，檢察官劉欣雅到庭執行職務。
中　　華　　民　　國　　111 　年　　1 　　月　　19　　日
                  刑事第四庭  法  官   林怡君
以上正本證明與原本無異。
如不服本判決應於收受判決後20日內向本院提出上訴書狀，並應
敘述具體理由；其未敘述上訴理由者，應於上訴期間屆滿後20日
內向本院補提理由書（均須按他造當事人之人數附繕本）「切勿
逕送上級法院」。
中　　華　　民　　國　　111 　年　　1 　　月　　19　　日
                              書記官   馬竹君
附錄本案論罪科刑法條：
藥事法第83條第1項　
明知為偽藥或禁藥，而販賣、供應、調劑、運送、寄藏、牙保、
轉讓或意圖販賣而陳列者，處7年以下有期徒刑，得併科新臺幣5
千萬元以下罰金。
臺灣彰化地方檢察署檢察官起訴書
                                     109年度偵字第9438號
　　被　　　告　蔡承訓　男　00歲（民國00年0月0日生）
　　　　　　　　　　　　住彰化縣○○鎮○○里00鄰○○路0
　　　　　　　　　　　　段00巷00號
　　　　　　　　　　　　國民身分證統一編號：Z000000000號
上列被告因違反毒品危害防制條例案件，已經偵查終結，認應該
提起公訴，茲將犯罪事實及證據並所犯法條分敘如下：
　　　　　　犯罪事實
一、蔡承訓(綽號「企鵝」)曾因違反毒品危害防制條例案件，經
    法院合併定應執行刑為有期徒刑5年確定，入監執行後，於
    民國107年3月16日縮短刑期假釋出監，嗣於108年10月25日
    保護管束期滿未經撤銷而執行完畢。然其不知悔改，基於轉
    讓禁藥即第二級毒品甲基安非他命之犯意，於109年3月21日
    5時許至同日14時30分許間某時，在彰化縣○○鎮○○○街
　　00巷00號前路旁，轉讓禁藥第二級毒品甲基安非他命給施純
    仁，2人並且共同在施純仁駕駛車牌號碼00-0000號自小客車
    內施用第二級毒品甲基安非他命。嗣警方於109年3月21日18
    時50分許，在彰化縣○○鎮○○○街00巷00號前，發現施純仁駕
    駛之上開自小客車違規停車，且其車內駕駛座後方放有安非
    他命吸食器1組，復經施純仁同意搜索扣得安非他命殘渣袋6
    個、長、短塑膠吸食器各1個及水車1組，並經施純仁供陳其
    施用之安非他命係蔡承訓所提供而查悉上情。
二、案經彰化縣警察局和美分局報告偵辦。
　　　　　　證據並所犯法條
一、訊據被告蔡承訓對上開犯罪事實坦白承認，核與證人施純仁
    於警詢時及偵查中證述之情節相符，並有自願受搜索同意書
    、彰化縣警察局和美分局搜索扣押筆錄、扣押物品目錄表、
    勘察採證同意書、立人醫事檢驗所濫用藥物尿液檢驗報告、
    正修科技大學超微量研究科技中心尿液檢驗報告、查獲照片
    及證人施純仁手機畫面翻拍照片等附卷可稽。是被告之自白
    與事實相符，其罪嫌堪以認定。
二、所犯法條：
(一)按安非他命類藥品，業經行政院衛生署於69年12月8日公告
    ，列入藥物藥商管理法第16條第1款（即現行藥事法第22條
    第1項第1款）之禁藥管理；嗣於79年10月9日雖再以衛署藥
    字第904142號公告，列入麻醉藥品管理條例（現行管制藥品
    管理條例）第2條第4款所定之「化學合成類麻醉藥品」管理
    ，並明定於管制藥品管理條例第3條所指「管制藥品」（即
    藥事法第11條之管制藥品）及毒品危害防制條例第2條第2項
    第2款之第二級毒品，但上開列入禁藥之管理並未解除，則
    轉讓甲基安非他命即同時受藥事法及毒品危害防制條例之規
    範。按藥事法第83條第1項之法定刑，較毒品危害防制條例
    第8條第2項之法定刑為重，且為毒品危害防制條例之後法。
    又毒品範圍包括影響精神物質與其製品，而藥事管理，非僅
    止於藥品之管理，再毒品未必係經公告之禁藥，禁藥亦未必
    為毒品，是毒品危害防制條例與藥事法二者，並無必然之特
    別法與普通法關係，故除有轉讓之第二級毒品達毒品危害防
    制條例第8條第6項規定之一定數量，經依法加重後之法定刑
    較藥事法第83條第1項之法定刑為重之情形外，因藥事法第8
    3條第1項為後法，且為重法，應優先適用藥事法處罰（最高
    法院97年度台非字第397、461號判決意旨參照）。而本件被
    告2人無償轉讓之甲基安非他命重量，皆未有積極證據可證
    明已達淨重10公克以上，自不得依毒品危害防制條例第8條
    第6項規定加重其刑，先予敘明。
(二)核被告所為，係犯藥事法第83條第1項之轉讓禁藥罪嫌。
(三)被告曾受有期徒刑之執行完畢（有刑案資料查註紀錄表可參
    ）後，5年以內故意再犯本件有期徒刑以上之罪，為累犯，
    請依刑法第47條第1項規定酌情加重其刑。
三、依刑事訴訟法第251條第1項提起公訴。
　此　致
臺灣彰化地方法院
中　　華　　民　　國　 110　　年　　2 　　月　　19　　日
　　　　　　          　　　　檢  察  官　楊聰輝
本件正本證明與原本無異　
中　　華　　民　　國　 110　　年　　3 　　月　　2 　　日
                              書  記  官  江慧瑛
附錄本案所犯法條全文   
藥事法第83條
明知為偽藥或禁藥，而販賣、供應、調劑、運送、寄藏、牙保、
轉讓或意圖販賣而陳列者，處 7 年以下有期徒刑，得併科新臺
幣 5 千萬元以下罰金。
犯前項之罪，因而致人於死者，處 7 年以上有期徒刑，得併科
新臺幣 1 億元以下罰金；致重傷者，處 3 年以上 12 年以下有
期徒刑，得併科新臺幣 7 千 5 百萬元以下罰金。
因過失犯第 1 項之罪者，處 2 年以下有期徒刑、拘役或科新臺
幣 5 百萬元以下罰金。
第 1 項之未遂犯罰之。